【裁判字號】    90,上易,2192
【裁判日期】    901213
【裁判案由】    竊盜
【裁判全文】
臺灣高等法院臺中分院刑事判決                    九十年度上易字第二一九二號
    上  訴  人
    即  被  告  乙○○
右上訴人因竊盜案件，不服臺灣彰化地方法院九十年度易字第八五四號中華民國九十
年八月二十九日第一審判決（聲請人簡易判決處刑案號：臺灣彰化地方法院檢察署九
十年度偵字第一四四九號），提起上訴，本院判決如左：
      主  文
原判決撤銷。
乙○○竊盜，處有期徒刑肆月，如易科罰金，以佰元折算壹日。緩刑年。
    事  實
一、乙○○任職於亞特金屬股份有限公司（下稱亞特公司），因乙○○為調用鋁材予
    其他客戶使用，竟意圖為自己不法之所有，於民國九十年一月十一日下午一時三
    十分許，指使不知情之謝宗原（另經臺灣彰化地方法院檢察署檢察官為不起訴處
    分）駕駛車牌號碼ＦＥ─１２７５號自用小貨車，與其共同前往甲○○位於彰化
    縣芬園鄉縣○村○○路○段六二一號住處之騎樓，搬運甲○○所有之鋁材六十五
    條（其中包含甲○○所經營大明鋁門窗行先前向亞特公司購入之鋁材），而將該
    鋁材六十五條竊為己有。嗣甲○○發現失竊報警，乙○○認事蹟敗露，始囑謝宗
    原於九十年一月十二日載運上開鋁材六十五條返還甲○○。
二、案經甲○○訴由彰化縣警察局彰化分局報告臺灣彰化地方法院檢察署檢察官偵查
    聲請簡易判決處刑，經臺灣彰化地方法院彰化簡易庭認不宜以簡易判決處刑，改
    依通常程序審理。
    理      由
一、訊據被告乙○○固不否認於右揭時間，囑不知情之謝宗原前往甲○○住處搬運鋁
    材之事實，惟矢口否認有竊盜之不法意圖，辯稱：伊是為了保全公司債務才去搬
    東西的云云；惟查：右揭犯罪事實，業據被告於警訊時自承：「於九十年一月十
    一日大約下午一時三十分至二時許，在彰化縣芬園鄉縣○村○○路○段六二一號
    門前屋簷下，與謝宗原等二人，搬運鋁材一批，是使用自用小貨車碼ＦＥ─１２
    ７５號搬運鋁材的」等語（詳見警卷第一頁背面），核與謝宗原證稱受被告之指
    示與被告前往甲○○住處搬運鋁材及被害人甲○○指述右揭鋁材遭竊等情節相符
    ，復有贓物認領保管單附卷可稽。且被告復於偵查中供稱：「他（指甲○○）以
    前有說過，只要我有缺貨就去搬，公司沒指使我去搬，當日是因我們的客戶有叫
    料，公司剛好沒有，因之前他向我說過那些話，剛好他又有那些料才去搬」等語
    （詳偵查卷第八頁），而甲○○於偵查中證稱：「以前有發生過一次，但當時我
    在家，就去我家搬，但是我未說過只要缺貨就可以去我家搬貨」等語（詳偵查卷
    第八頁），且證人即亞特公司母公司派至亞特公司擔任輔導之許清溪於原審調查
    時證稱：「大明公司是跟亞特公司買賣關係，目前大明公司還欠亞特公司十七多
    萬元，這是本案發生之前欠的，公司是事後才知道被告去搬告訴人（即甲○○）
    之鋁材」等語（詳見原審卷第五十三頁），是被告嗣辯稱：「是為了保全公司債
    務才去搬東西的」及「甲○○說過只要缺貨就可以去甲○○處搬貨」云云，均係
    卸責之詞，毫無足採。雖事後經告訴人發覺報警後將之歸還，然此亦非得解免被
    告所涉竊盜之罪責，被告右揭竊盜犯行，洵堪認定。又被告於本院院調查時雖聲
    請傳喚證人劉千嘉、許清溪證明伊確有開立貨物明細表，且貨確實有送回公司，
    惟按本件被告業已於警訊自承該取自甲○○之鋁材係調給客戶用的，而許清溪亦
    於原審調查時證稱：「大明公司是跟亞特公司買賣關係，目前大明公司還欠亞特
    公司十七多萬元，這是本案發生之前欠的，公司是事後才知道被告去搬告訴人」
    等語，按大明公司確有與亞特公司生意往來，則縱認證人許清溪、劉千嘉證稱被
    告確有送貨明細並將鋁材運回公司，然依上開被告自承取自甲○○之鋁材係因公
    司沒貨臨時調給其他客戶用，且甲○○亦指稱被告未經其同意即自行搬運等情，
    亦無從以貨有運回公司及被告有送貨明細，而為有利於被告之認定，是本院認並
    無再予重複傳訊證人許清溪及傳訊證人劉千嘉之必要，附予敘明。
二、核被告所為，係犯刑法第三百二十條第一項之竊盜罪。原審判決認被告罪證明確
    予以論罪科刑固非無見，惟原審判決誤將被告竊取鋁材之時間認定為甲○○發現
    失竊之時間「九十年一月十一日下午四時三十分許」，核與本件被告自承實際前
    往甲○○住處搬運鋁材之時間「九十年一月十一日下午一時三十分許時三十分許
    」不符，容有未洽。又本件被告調用鋁材係給其他客戶使用，並非供抵債，原審
    判決誤認係供抵債亦與事實不符，有違誤。被告上訴主張伊並無意圖為自己不法
    之所有，僅係搬貨扺債並未涉竊盜犯行等語，指摘原審判決不當，雖無理由，惟
    原審判決既有上開可議之處，自應由本院予以撤銷改判，爰酌被告犯罪之動機、
    目的、手段、所生之危害及犯後坦承確有前往搬運之事實，並已自動返還被害人
    甲○○鋁材之態度等一切情狀，量處有期徒刑肆月，並諭知易科罰金之折算標準
    ，以示懲儆。又被告前未曾受有期徒刑以上刑之宣告，有臺灣彰化地方法院檢察
    署刑案資料查註紀錄表及臺灣高等法院被告全國前案紀錄表等在卷足稽，且已於
    事後迅將全部鋁材歸還甲○○，其經此教訓，當知警惕而無再犯之虞，本院認本
    件所宣告之刑以暫不執行為當，爰諭知緩刑三年，以啟自新。
據上論斷，應依刑事訴訟法第三百六十九條第一項前段、第三百六十四條、第二百九
十九條第一項前段，刑法第三百二十條第一項、第四十一條第一項、第七十四條第一
款，罰金罰鍰提高標準條例第一條前段、第二條，判決如主文。
本案經檢察官丙○○到庭執行職務。
中      華      民      國      九十    年      十二    月      十三    日
                                臺灣高等法院臺中分院刑事第三庭
                                      審判長法  官  陳  朱  貴
                                            法  官  劉  連  星
                            法  官  胡  忠  文
右正本證明與原本無異。
不得上訴。
                                            書記官  許  美  惠
中      華      民      國      九十    年      十二    月      十四    日
刑法第三百二十條
意圖為自己或第三人不法之所有，而竊取他人之動產者，為竊盜罪，處五年以下有期
徒刑、拘役或五百元以下罰金。
意圖為自己或第三人不法利益，而竊佔他人之不動產者，依前項之規定處斷。
前二項之未遂犯罰之。
                                                                        Ａ


司法院資訊處製作；財團法人民間司法改革基金會備份。
